臺灣宜蘭地方法院刑事判決　　　　　　　 94年度易字第187號
　　公　訴　人　臺灣宜蘭地方法院檢察署檢察官
　　被　　　告　甲○○
上列被告因竊盜案件，經檢察官提起公訴（94年度偵字第1080
號），本院判決如下：
    主  文
甲○○連續竊盜，處拘役伍拾日，如易科罰金，以參佰元折算壹
日。
    事  實
一、甲○○基於意圖為自己不法之所有之概括犯意，（一）先於
    ９３年１１月１日某時，在宜蘭市○○路４９巷附近鐵道旁
    ，竊取乙○○所有機車之車牌一面（車牌號碼：ＲＡＺ═６
    ４７號），得手後，將車牌裝置於向丁○○○所借得之機車
    上；（二）又於９４年４月８日上午５時１５分許，騎乘向
    丁○○○所借之機車，前往宜蘭縣宜蘭市○○路１３之７２
    號有圍籬包圍的工地內，竊取丙○○看管之鋼筋七條，得手
    後放置在機車踏板上正欲離去時，為警當場查獲。
二、案經宜蘭縣警察局宜蘭分局報告臺灣宜蘭地方法院檢察署檢
    察官偵查起訴。
    理  由
一、訊據被告甲○○固坦承有撿拾前揭車牌一面及鋼筋七條，然
    矢口否認涉有竊盜之犯行，辯稱：以為車牌及鋼筋均為他人
    丟棄云云，經查：上揭犯罪事實，業據被害人乙○○、丙○○指述綦詳，並有贓物認領保管單各一紙在卷可稽。雖被告
    辯稱該車牌是他人所丟棄，然經被害人乙○○於警詢中指述
    該車牌並未丟棄，且該車牌外觀仍屬新穎，並未呈現破舊不
    堪而令人誤認為他人丟棄之外貌；另該鋼筋七條業據被害人
    丙○○於警詢中指述並未丟棄，且鋼筋均經過加工彎曲顯為
    可供使用之狀態，且並未有生鏽不堪使用之狀態，放置在被
    害人工地之圍牆旁邊，有相片一張可資佐證，亦不足讓人誤
    認為他人所丟棄之理，是被告前揭辯解均不足採信。綜上所
    述，本件事證已臻明確，被告之犯行堪以認定，應依法論科
    。
二、核被告所為，係犯刑法第320條第1項之竊盜罪。被告先後2
    次竊盜行為，時間緊接，方法相同，觸犯構成要件相同之罪
    名，顯係基於概括犯意反覆為之，應依連續犯之規定論以一
    罪，並依法加重其刑。爰審酌被告之素行、智識程度；犯罪
    之動機、目的、手段、所得財物價值輕微（據被害人稱鋼筋
    七條約新臺幣50元）；犯後仍飾詞否認犯行之態度等一切情
    狀，量處如主文所示之刑，並諭知易科罰金之折算標準，以
    示警懲。
三、公訴意旨略以：被告甲○○於９３年６月２９日某時，在宜
    蘭市○○路４９巷12號前，竊取丁○○○所有車號ＲＡＴ═
    ２４７號（引擎號碼：３ＸＹ═０９１９３１號）機車一輛
    ，因認被告另涉有竊盜犯行等語。惟上揭事實業據被告甲○○於偵查及本院審理時均堅決否認有此部分犯行，且被害人
    丁○○○於本院亦結證稱：機車是我的，七、八年前遺失，
    四、五年前尋回已變色且無車牌，即放在牆壁下，且已買新
    車，就有把機車借給被告騎等語（見本院94年7月11日審判
    筆錄），是本件既經權利人授權騎乘之行為，則與竊盜罪之
    構成要件未合，此外，復無其他證據證明被告此部分竊盜犯
    行，被告此部分竊盜犯行，應屬不能證明，惟因公訴人認此
    部分與前揭起訴部分，有連續犯之裁判上一罪關係，爰不另
    為無罪之諭知，併予敘明。
據上論斷，應依刑事訴訟法第299條第1項前段，刑法第56條、第
320條第1項、第41條第1項前段，罰金罰鍰提高標準條例第1條前
段、第2條，判決如主文。
本案經檢察官吳慧蘭到庭執行職務
中　　華　　民　　國　　94　　年　　7 　　月　　29　　日
                   刑事第二庭審判長法  官  林明山
                                   法  官　謝佩玲
                                   法  官  李毓華
以上正本證明與原本無異。
如不服本判決，應於判決送達後十日內向本院提出上訴狀（應抄
附繕本）。告訴人或被害人如對於本判決不服者，應具備理由請
求檢察官上訴，其上訴期間之計算係以檢察官收受判決正本之日
期為準。
                                   書記官　陳蒼仁
中　　華　　民　　國　　94　　年　　7　　月　　29　　日
附錄法條：
中華民國刑法第320條
(普通竊盜罪、竊佔罪)
意圖為自己或第三人不法之所有，而竊取他人之動產者，為竊盜
罪，處五年以下有期徒刑、拘役或五百元以下罰金。
意圖為自己或第三人不法之利益，而竊佔他人之不動產者，依前
項之規定處斷。
前二項之未遂犯罰之。
